臺灣新北地方法院民事裁定　
111年度亡字第43號
聲  請  人  吳育漩  


上列聲請人因宣告謝冠宇死亡事件，聲請公示催告，本院裁定如
下：
    主    文
一、准對失蹤人謝冠宇（男，民國00年0月00日生，身分證統一
    編號：Z000000000號，最後住所地：新北市○○區○○街00號2
    樓之2）為宣告死亡之公示催告。
二、該失蹤人應於本公示催告揭示於本院公告處或資訊網路之翌
    日起六個月內，向本院陳報現尚生存，如不陳報，本院將宣
    告其為死亡。
三、無論何人，凡知該失蹤人之生死者，均應於上開時日以前，
    將其所知之事實，陳報本院。
    理    由
一、按失蹤人失蹤滿7年後，法院得因利害關係人或檢察官之聲
    請，為死亡之宣告，民法第8條第1項定有明文。次按法院准
    許宣告死亡之聲請者，應公示催告。公示催告應揭示於法院
    公告處、資訊網路及其他適當處所；法院認為必要時，並得
    命登載於公報或新聞紙，或用其他方法公告之。又前開陳報
    期間，自揭示之日起，應有6個月以上。家事事件法第156條
    、第130條第3 項至第5 項分別定有明文。
二、聲請意旨略以：聲請人為相對人謝冠宇之母，相對人於民國
    102年間失蹤後，即未歸返，音信杳然，生死不明，其生死
    不明迄今已逾7年，為此聲請准予為公示催告等語。
三、聲請人主張上開事實，業據其提出戶籍謄本、受理失蹤人口
    案件登記表、新北市○○區○○里○○○○○○○○0000000號役男111年
    4月28日徵兵檢查通知書等件為證，且經證人趙國民於本院
    開庭時證述明確。本院依職權向新北市政府警察局中和分局
    查詢是否尋獲失蹤人謝冠宇，經覆以謝冠宇經聲請人於102
    年3月6日報案，指謝冠宇於102年2月3日失蹤並請求協尋，
    警方迄未尋獲謝冠宇等情，此有該局111年5月9日新北警中
    治字第1114659954號函附失蹤人口系統資料報表在卷可查。
    又本院依職權查閱失蹤人謝冠宇之在監在押全國紀錄、入出
    境紀錄、勞健保投保紀錄等資料，均查無相關紀錄，此有失
    蹤人謝冠宇之高等法院在監在押全國紀錄表、勞保與就保投
    保資料查詢結果、入出境資訊連結作業資料、受理失蹤人口
    案件登記表附卷可憑，堪信聲請人之主張為真實。而聲請人
    為法律上利害關係人，揆諸前開規定，聲請人所為聲請，核
    無不合，應予准許。
四、依家事事件法第156 條，裁定如主文。
中　　華　　民　　國　　111 　年　　6 　　月　　1 　　日
                  家事法庭    法  官    陳苑文
以上正本係照原本作成。
如不服本裁定應於送達後10日內向本院提出抗告狀，並應繳納抗
告費新臺幣1,000元。
中　　華　　民　　國　　111 　年　　6 　　月　　1 　　日
                              書記官    許怡雅